+54 11 62687477

Francia González







DATOS PERSONALES

FECHA DE NACIMIENTO: 10/11/1995

HABILIDADES

EXCEL
CANVA
PHOTOSHOP
REDES SOCIALES
HABILIDADES DE
COMUNICACIÓN
EXCELENTE
PLANIFICACIÓN Y
GESTIÓN DEL TIEMPO.

CUALIDADES

RESPONSABLE ORGANIZADA AMABLE Y SERVICIAL DILIGENTE RESOLUTIVA

SOBRE MÍ

Amplia experiencia como agente de servicio al cliente y gestión de tareas administrativas, con habilidades para facilitar experiencias positivas y un servicio de calidad. Capacitada para gestionar distintas herramientas digitales de manera eficiente y eficaz.

EXPERIENCIA LABORAL

ASISTENTE DE ASESORES COMERCIALES

FREELANCER / abr. 2022 - ACTUALIDAD.

Gestión de tareas administrativas en Red Remax (publicaciones, matcher, presentación de ACM, búsquedas activas, elaboración de flyers, gestión del correo electrónico.)

ASISTENTE VIRTUAL

FREELANCER / ago. 2020 - ACTUALIDAD.

Elaboración de tareas administrativas y gestión de calendarios complejos. Contacto directo con el cliente, investigación y análisis web, gestión de correo electrónico y redes sociales, organización de eventos y redacción de documentos.

ENCARGADA DE TURNO Y SERVICIO AL CLIENTE

DELICITY / feb. 2019 - dic 2020.

Responsable de ventas y de personal. Asesorías a cada uno de los clientes cumpliendo con la detección de sus necesidades. Facturación de los servicios proporcionados en los sistemas adecuados. Gestión de diversos proveedores y stock del local.

ASISTENTE ADMINISTRATIVO

ACROPOLE FIT CENTER / ago. 2017 - oct 2018.

Gestión de servicio al cliente mediante las distintas vías de comunicación, asesorías respecto a las dudas frecuentes, resolución de problemas, análisis de datos y encargada del cronograma.

EDUCACIÓN

CERTIFICACIONES

GOOGLE/2020.

- Productividad personal.
- Fundamentos de marketing digital.
- Competencias digitales para profesionales.

EDUCACIÓN SECUNDARIA

CIMOS/2012.

• Bachiller en Ciencias Sociales.

EDUCACIÓN UNIVERSITARIA

UNIVERSIDAD ARTURO MICHELENA/ 2018.

• Licenciada en Fisioterapia.